臺灣臺南地方法院行政訴訟判決
110年度交再字第1號
再審原告    杭家蔚  

再審被告    臺南市政府交通局

代  表  人  王銘德  
上列當事人間交通裁決事件，再審原告不服高雄高等行政法院
110年6月30日110年度交上字第41號確定判決，提起再審之訴，
本院判決如下︰
    主  文
一、再審原告之訴駁回。
二、再審訴訟費用新臺幣300元由再審原告負擔。
    事實及理由
壹、程序事項：
一、按對於交通裁決事件判決提起再審之訴，除依行政訴訟法第
    237條之9第3項準用第277條第1項第4款表明再審理由外；然
    再審之訴如顯無再審理由者，法院得不經言詞辯論，以判決
    駁回之，同法第278條第2項亦定有明文，並為交通裁決事件
    之訴訟程序所準用。查本件係交通裁決事件，且再審原告提
    起再審之訴顯無理由（詳下述），爰不經言詞辯論逕以判決
    駁回之。
二、次按再審之訴應於30日之不變期間內提起。前項期間自判決
    確定時起算，判決於送達前確定者，自送達時起算；其再審
    之理由發生或知悉在後者，均自知悉時起算。行政訴訟法第
    276條第1項及第2項定有明文。查再審原告前經本院109年度
    交字第162號行政訴訟判決駁回起訴，再審原告上訴後，復
    經高雄高等行政法院110年度交上字第41號判決駁回，上開
    判決係不得上訴之案件，全案確定，民國110年7月7日合法
    送達原告上開判決（110交上41號卷第55頁之送達證書），
    再審原告於110年7月20日就高雄高等行政法院110年度交上
    字第41號確定判決（下稱原確定判決）提起本件再審之訴，
    即未逾法定30日內之不變期間。
三、再審原告因認原確定判決有行政訴訟法第273條第1項第14款
    再審事由，向高雄高等行政法院提起再審之訴，惟行政訴訟
    法第273條第1項第14款所定再審事由，依同法第237條之9第
    3項準用第275條第1項、第3項規定，專屬為判決之原地方法
    院行政訴訟庭即本院行政訴訟庭管轄，再審原告向高雄高等
    行政法院提起再審之訴，自屬違誤，經該院依職權裁定移送
    於本院，併此敘明。
貳、實體事項：
一、再審原告主張及聲明：原確定判決漏未斟酌重要證物即地籍
    圖漏未函調比對斟酌，而有足以影響於本案紅色實線距路面
    邊緣究否有違以30公分為度之判決，依行政訴訟法第273條
    第1項第14款再審事由起訴等語，並聲明：㈠原確定判決廢棄
    ，駁回再審被告之訴。㈡原處分撤銷。
二、本件未經言詞辯論，無再審被告抗辯及聲明。　　
三、法院之判斷：
㈠、本件適用之相關法令：
⑴、按「有下列各款情形之一者，得以再審之訴對於確定終局判
    決聲明不服。但當事人已依上訴主張其事由或知其事由而不
    為主張者，不在此限：十四、原判決就足以影響於判決之重
    要證物漏未斟酌。」，行政訴訟法第273條第1項第14款定有
    明文，此依同法第237條之9第3項之規定，於交通裁決事件
    之再審準用之。
⑵、按「行政訴訟法第二百七十三條第一項第十四款規定，原判
    決就足以影響於判決之重要證物漏未斟酌者，得以再審之訴
    對於確定終局判決聲明不服。所謂『原判決就足以影響於判
    決之重要證物漏未斟酌者』，係指當事人在前訴訟程序中已
    提出於事實審法院之證物，事實審法院漏未加以斟酌，且該
    證物為足以影響判決結果之重要證物者而言。若非前訴訟程
    序事實審法院漏未斟酌其所提出之證物，或縱經斟酌亦不足
    以影響原判決之內容，或原判決曾於理由中已說明其為不必
    要之證據者，則均不能認為具備本款規定之再審事由。」此
    有最高行政法院102年度判字第624號行政判決要旨足資參照
    。　　
㈡經查：再審原告所執有重要證物即地籍圖漏未函調比對斟酌，
  而有足以影響於本案紅色實線距路面邊緣究否有違以30公分為
  度之判決，惟查，原告所謂之「地籍圖」，係原告在再審之訴
  始向高雄高等行政法院提出（交上再卷第17頁），在事實審法
  院未見原告提出該證物，自非前訴訟程序事實審法院漏未加以
  斟酌之違法，再查，原告之地籍圖，被告於事實審法院即本院
  審理中已向國土測繪圖資服務雲調閱「測繪圖」並提出於本院
  附卷可稽（109交162號原審卷第91頁），其內容與原告所提出
  之地籍圖相符，事實審法院亦無未斟酌之情事，況原審判決已
  載明「本件原告將車牌號碼0000-00號自用小客車停放於劃設
  有禁止臨時停車線之處所，系爭車輛所有燈號均未亮起，且現
  場未見駕駛人，顯不能保持立即行駛，由於停放之位置已是禁
  止臨時停車之處所，屬不合法之停車態樣，故原告將系爭車輛
  停放於紅線路段，不論停在紅線內側或外側，自有駕駛系爭汽
  車於禁止臨時停車處所停車之違規行為。」（原審判決第13頁
  第24-33行），又「原告所停車之地點為臺南市○○區○○路0段00
  0巷00號前之路面，該路面位置為國有土地且現況做道路使用
  ，確屬道路範圍，此有臺南市政府工務局109年7月21日南市工
  養一字第OOOOOOOOOO號書函在卷可稽，且就上開採證照片可見
  ，原告所停位置地面上有紅色實線清晰明確，又依臺南市停車
  管理處109年7月17日南停車企字第OOOOOOOOOO號函內容所載：
  「……二、查案揭府前路1段359巷係本處於108年6月18日劃設單
  側禁止臨時停車線管制停車在案。」，該路段自屬道路交通安
  全規則第111條第1項第3款之禁止臨時停車處所無誤。」上訴
  審判決亦載明「準此，凡供公眾通行之地方皆屬道路，不因其
  是否為私設通路或是否為都市計畫巷道，亦或路寬僅340公分
  ，而有所不同。查系爭違規路段為國有土地，且現況做道路使
  用，刻由臺南市中西區公所維護，有臺南市政府工務局109年7
  月21日南市工養一字第OOOOOOOOOO號書函在卷可佐（原審卷第
  81頁），又依現場照片（原審卷第77-79頁）觀之，系爭違規
  路段之道路鋪面為磚類材料，其路緣處設有長型緣石，而長型
  緣石外側土地雖鋪水泥，然屬相鄰土地之一部，非屬道路，而
  紅實線劃設於該路段長型緣石頂面上，並無違誤。上訴人誤以
  鋪設水泥之相鄰土地亦屬道路，故認紅色實線劃設在距路面邊
  緣106公分，而主張該處紅線之劃設違反標線設置規則第169條
  第1項規定云云，亦不足採。」等語（原確定判決第5頁內容）
  。準此，縱經斟酌原告所提出之地籍圖亦不足以影響原判決之
  內容，再審原告因不服判決提起上訴，亦經高雄高等行政法院
  110年度交上字第41號判決以原判決認事、用法尚無違誤，認
  再審原告上訴無理由予以判決駁回在案，足見再審原告所主張
  亦難認其有經斟酌可受較有利益之裁判，依法即難認有其主張
  之再審理由為是。
四、綜上所述，再審原告雖表明再審理由之法律規定，然依其狀
    載之陳述及所提事證，顯無行政訴訟法第273條第1項第14款
    之再審事由，是認本件再審之訴乃顯無再審理由，爰不經言
    詞辯論，逕以判決駁回之。
五、本件再審裁判費300元，應由敗訴之再審原告負擔，爰確定
    再審訴訟費用如主文第2項所示。　　
據上論結，本件再審之訴為無理由，依行政訴訟法第237條之9第
3項、第237條之8第1項、第98條第1項前段，判決如主文。
中　　華　　民　　國　　110 　年　　11　　月　　4　　日
　　　　　　　　　行政訴訟庭　法　官　侯明正
一、上為正本係照原本作成。
二、如不服本判決，應於送達後20日內，向本院提出上訴狀，並
    依法繳納上訴費用新台幣750元。其未表明上訴理由者，應
    於提出上訴後20日內向本院補提理由書（均須按他造人數附
    繕本）。上訴理由應表明關於原判決所違背之法令及其具體
    內容，或依訴訟資料可認為原判決有違背法令之具體事實。
中　　華　　民　　國　　110 　年　　11　　月　　4 　　日
　　　　　　　　　　　　　　　書記官　陳世明